【裁判字號】    99,台上,1229
【裁判日期】    990304
【裁判案由】    公共危險等罪
【裁判全文】
最高法院刑事判決            九十九年度台上字第一二二九號
上  訴  人  甲○○
上列上訴人因公共危險等罪案件，不服台灣高等法院中華民國九
十八年十二月十五日第二審判決（九十八年度上訴字第四四三０
號，起訴案號：台灣板橋地方法院檢察署九十七年度偵字第二九
五七五號），提起上訴，本院判決如下：
    主  文
上訴駁回。
    理  由
按刑事訴訟法第三百七十七條規定，上訴於第三審法院，非以判
決違背法令為理由，不得為之。是提起第三審上訴，應以原判決
違背法令為理由，係屬法定要件。如果上訴理由書狀並未依據卷
內訴訟資料，具體指摘原判決不適用何種法則或如何適用不當，
或所指摘原判決違法情事，顯與法律規定得為第三審上訴理由之
違法情形，不相適合時，均應認其上訴為違背法律上之程式，予
以駁回。本件原判決綜合全部卷證資料，認上訴人甲○○有其事
實欄所載之犯行，已詳所憑之證據與認定之理由。就上訴人否
認犯罪，辯稱：伊在本案發生前二、三天開走亨玖企業有限公司
（下稱亨玖公司）之CN－6815號自用小貨車，約三、四小時後就
將車開回，之後沒有再開過該車，沒有盜打000000000
0號行動電話給前女友陳秀英，伊於民國九十七年八月間至陳秀
英之台北縣板橋市○○○路一一三巷六弄五號二樓租屋處，是去
看陳秀英的機車在不在，因伊跟陳秀英還有一些事情沒處理完，
陳秀英避不見面，伊要確定陳秀英有沒有住在那裡，並未縱火云
云，認不足採信，於理由內予以指駁、說明甚詳。因而維持第一
審論處上訴人犯電信法第五十六條第一項盜用電信設備通信（累
犯）罪刑，及放火燒燬現供人使用之住宅，未遂（累犯）罪刑之
判決，駁回上訴人在第二審之上訴。上訴意旨略稱：(一)、000
0000000號行動電話於九十七年八月二十六日晚間至翌日
中午打給陳秀英之電話雙向通聯紀錄，無法證明係上訴人所打，
依陳秀英之證言，可知陳秀英不知道是何人打該支電話或傳簡訊
給伊，原判決逕認是上訴人所為，與卷內證據資料不符。(二)、陳
秀英與上訴人有感情及財物糾葛，其對上訴人之指訴應有補強證
據，方可信為真實。陳秀英證稱上訴人於九十七年八月三十日下
午打電話告知縱火云云，並無其他證據可佐，且監視器翻拍照片
中疑似縱火者之面目無法辨識，原審未依聲請勘驗該監視器錄影
光碟，有應於審判期日調查之證據未予調查之違法；丙○○係陳
秀英之前男友，上訴人與丙○○、陳秀英間因感情因素而有怨隙
，彼等有誣攀上訴人之嫌，不能以丙○○、陳秀英之證言互為補
強，且丙○○所云陳秀英於九十七年八月三十日告知為上訴人縱
火一節，係傳聞證據，丙○○警詢與偵查中證言亦前後不一，原
審竟予採信，有違經驗法則云云。惟查：(一)、犯罪事實之認定，
證據之取捨及其證明力如何，乃事實審法院自由判斷之職權，如
其取捨不違背經驗法則與論理法則，即不得指為違法，而據為上
訴第三審之理由。且經驗與論理等證據法則，俱屬客觀存在之法
則，非當事人主觀之推測，若僅憑上訴人之主觀意見，漫事指為
違背經驗法則與論理法則，即不足以辨認原判決已具備違背法令
之形式。又認定犯罪事實所憑之證據，並不以直接證據為限，即
綜合各種間接證據，本於推理作用，為認定犯罪事實之基礎，如
無違背一般經驗法則，尚非法所不許。本件原判決認定上訴人先
於九十七年八月二十六日晚間至翌日凌晨某時間，竊取亨玖公司
之自小貨車及車內啤酒清洗馬達等物與亨玖公司員工乙○○所有
0000000000號行動電話一支（竊盜部分經原審判處罪
刑確定），即盜用該支行動電話，自九十七年八月二十六日晚間
十時六分五十三秒起至翌日中午十二時二十三分十六秒止，接續
撥打十九次，再於九十七年八月二十七日將車駛回亨玖公司附近
。乙○○發現該車遭移位，車內財物短少，乃報警處理，經警調
閱0000000000號電話通聯紀錄而發現上情。另上訴人
懷疑丙○○介入其與陳秀英之感情，基於放火燒燬現有人所在建
築物之犯意，於九十七年八月二十七日凌晨一時三十分許，駕駛
竊得之上揭汽車，再侵入丙○○在台北縣板橋市○○○路一一三
巷六弄五號二樓租屋處樓梯間，以汽油潑灑大門後引火點燃房屋
，幸丙○○及簡錦春等人及時發現撲滅，始未將建築物燒燬，警
方調閱現場監視錄影畫面，因而查獲等情，已說明本於調查所得
心證，分別定其取捨而為事實判斷之理由。並明上訴人坦承於
九十六年七月底某日竊取其原任職亨玖公司同仁乙○○之上揭汽
車，駕駛數小時後駛回原址附近停放，及九十七年八月間，其曾
至丙○○前揭住處，欲探看陳秀英是否住在該處等語。乙○○證
稱其放在該車內之0000000000號行動電話於上揭時間
遭竊，該車曾被人移動等語，並有其向警察局報案之受理刑事案
件報案三聯單在卷可稽。陳秀英證陳上訴人於上揭時間以000
0000000號行動電話撥打或傳簡訊至其所有000000
0000號電話，至九十六年七月三十日，上訴人再打電話給伊
，表示丙○○住處之火災係其所放等語，並有00000000
00號電話之雙向通聯紀錄在卷可稽。另丙○○證實火災發生後
，在二樓陽台往下看到一可疑男子，該男子即監視器錄影翻拍照
片上之男子等語。原審參酌以上事證及卷內（０二）00000
000號電話為上訴人母親沈碧霞申請之資料、（０二）000
00000號電話確於九十七年八月三十日三度撥打陳秀英00
00000000號電話之中華電信通聯紀錄等其他相關證據，
綜合審酌研判，據以認定上訴人竊取0000000000號電
話後盜打給陳秀英，且係上訴人縱火之論據。所為論斷，核無違
背客觀存在之經驗法則與論理法則，自屬原審採證、認事之適法
職權行使，不容任意指摘為違法。(二)、依卷內證據資料所示，本
件火災發生時地之監視器錄影光碟之翻拍照片業經附卷，原判決
理由欄已說明該翻拍照片僅顯示有可疑人士在現場逗留，可疑為
縱火者，此項證據經與陳秀英等多人之證詞及卷內其他相關證據
，相互參酌研析，始認定上訴人為縱火者，即無勘驗該錄影光碟
必要之理由，不得執此指摘原判決違法。又縱除去丙○○所稱陳
秀英於九十七年八月三十日告知係上訴人縱火之證言，本件仍應
為同一認定，於判決本旨即不生影響，依刑事訴訟法第三百八十
條規定，仍不得據為上訴第三審之理由。其餘上訴意旨，就屬原
審採證、認事職權之適法行使及原判決已說明事項，徒憑己見，
任意指摘為違法，且仍為單純事實之爭執，均非適法之第三審上
訴理由。應認本件上訴違背法律上之程式，予以駁回。
據上論結，應依刑事訴訟法第三百九十五條前段，判決如主文。
中    華    民    國  九十九  年    三    月    四    日
                      最高法院刑事第十三庭
                          審判長法官  賴  忠  星
                                法官  呂  丹  玉
                                法官  吳      燦
                                法官  蔡  名  曜
                                法官  葉  麗  霞
本件正本證明與原本無異
                                      書  記  官
中    華    民    國  九十九  年    三    月    十    日
                                                     m

司法院資訊處製作；財團法人民間司法改革基金會備份。
